臺灣臺南地方法院刑事判決　　　　　　　　　　　　　九十一年度易字第八四七號
　　公　訴　人　臺灣台南地方法院檢察署檢察官
　　被　　　告　丁○○
　　被　　　告　戊○○
　　被　　　告　乙○○
右列被告因賭博案件，經檢察官提起公訴（九十一年度偵字第八三三號），本院判決
如左：
    主  文
丁○○、戊○○共同以賭博為常業，丁○○處有期徒刑伍月，戊○○處有期徒刑參月
，如易科罰金，均以參佰元折算壹日。扣案賭博性電動機具參拾壹台（含水果盤樂透
大亨拾台、5ＰＫ與皇冠迷拾參各參台、滿貫大亨拾壹台、虎豹樂園貳台、皇冠列車
壹台與八人座賓果馬戲團壹台）及續玩卡壹佰點拾參張、伍佰點貳拾張、壹仟點參拾
張均沒收。
丁○○被訴違反勞動基準法部分無罪。
乙○○連續在公眾得出入場所賭博財物，處罰金參仟陸佰元，如易服勞役，以參佰元
折算壹日。新台幣參仟伍佰元沒收。
    事  實
一、丁○○基於以賭博收入維生之意思，自民國八十九年六月間起，以月租三萬餘元
    （新台幣，下同）承租台南市○○街一五二號與一五四號一樓房屋經營「粉紅豬
    電子遊戲場」，並斥資約四、五十萬元購買賭博性電動玩具水果盤（樂透大亨）
    十台、５ＰＫ與皇冠迷十三各三台、滿貫大亨十一台、虎豹樂園二台、皇冠列車
    一台與八人座賓果馬戲團一台，陳列擺設在上址店內二十四小時營業，先後多次
    以該三十一台電動玩具與乙○○及不他不詳姓名者多人賭博財物，並以月薪二萬
    五千元僱用女子戊○○與張韶榮（年籍住所不詳）為店員，分二班制在店內為賭
    客開分與兌換現金之工作，戊○○與張韶榮亦基於與丁○○共同犯意聯絡，在店
    內為賭客開分與兌換現金工作，賭客先以現金向戊○○或張韶榮開分（一比二十
    ，即一百元開二千分），每次押六十四分，視所押中獎項目贏得積分，由店方給
    付續玩卡（分一百點、五百點與一千點三種），參與賭博之賭客就其開分所得之
    分數押注把玩，各由機具內之ＩＣ板程式決定偶然之輸贏，機具上顯示之分數據
    此而增減，賭客並可就機具上所顯示之分數向戊○○、張韶榮換取現金，未押中
    則賭資歸丁○○所有。嗣有乙○○基於在公眾得出入之場所賭博財物之概括犯意
    ，先於同年一月十二日在該遊戲場花費一千元打電動玩具賭博，贏得二千點續玩
    卡，繼於同年一月十四日夜間八時許至該遊戲場，以三百點開六千分，打樂透大
    亨電動玩具賭博，迄夜間十時四十分許，又贏得三千五百點續玩卡，並將續玩卡
    交付戊○○欲兌換現金，戊○○指示乙○○走向廁所，在通往廁所之走道途中，
    戊○○將三千五百元賭金交付乙○○時，為警當場查獲，並扣得上開三十一台賭
    博性電動玩具（含ＩＣ板三十八塊）、續玩卡六十三張（一百點十三張、五百點
    二十張與一千點三十張）及乙○○所贏得賭金三千五百元。
二、案經台南市警察局第四分局報請台灣台南地方法院檢察署檢察官偵查起訴。
    理  由
壹、有罪部份：
一、右揭事實，業據被告丁○○、戊○○、乙○○於本院審理時坦承不諱，並經證人
    即查獲台南市警察局第四分局中正派出所警員甲○○、丙○○於本院審理時供述
    明確，且係為警當場查獲，並有現場檢查紀錄表一紙，取締賭博性電動玩具ＩＣ
    板對照表三紙，保管單一紙，及扣案賭博性電動機具三十一台（含ＩＣ板三十八
    塊），續玩卡六十三張，與賭資三千五百元附卷可稽。且被告丁○○於本院審理
    時供承每天分兩班二十四小時經營，其有以賭博收入維生之意思甚明，本件事證
    明確，被告等犯行均堪以認定。
二、核被告丁○○、戊○○所為，均係犯刑法第二百六十七條之以賭博為常業罪。被
    告乙○○所為係犯刑法二百六十六條第一項前段之普通賭博罪。被告乙○○先後
    兩次賭博犯行，時間緊接，犯罪構成要件相同，顯然係基於概括之犯意，反覆為
    之，為連續犯，應依刑法第五十六條之規定從一重處斷。被告丁○○、戊○○二
    人間就本件賭博犯行，有犯意之聯絡及行為之分擔，均為共同正犯。爰審酌被告
    等犯罪之動機、目的、手段、所生危害、所得之利益、被告丁○○為負責人、被
    告戊○○僅係受僱人，被告乙○○為賭客身分，及渠等犯罪後於本院審理中均能
    坦承犯行，頗有悔意，態度良好等一切情狀，各量處如主文所示之刑，並分別諭
    知有期徒刑如易科罰金，及罰金如易服勞役之折算標準，以資懲儆。扣案之賭博
    性電動機具三十一台（含水果盤、樂透大亨十台、5ＰＫ與皇冠迷拾迷十三個各
    三台、滿貫大亨十一台、虎豹樂園二台、皇冠列車一台與八人座賓果馬戲團一台
    均含ＩＣ板）均為當場賭博之器具，且為被告丁○○所有，依刑法第二百六十六
    條第二項之規定沒收。另外扣案之續玩卡六十三張，係被告丁○○、戊○○所有
    供犯罪所用之物，另扣案之三千五百元係被告乙○○所有，因犯罪所得之物，分
    別依刑法第三十八條第一項第二款、第三款宣告沒收。
三、被告乙○○經本院合法傳喚，無正當理由不到庭，惟本件係應科罰金之案件，依
    刑事訴訟法第三百零六條之規定，爰不待其陳述逕行判決。
貳、無罪部分：
一、公訴意旨略以：被告丁○○在台南市○○街一五二號與一五四號一樓擺設賭博性
    電動玩具三十一台供人賭博財物，並以月薪二萬五千元僱用被告戊○○、張韶榮
    （年籍住所均不詳）為店員，分二班在上址店內為賭客開分與兌換現金工作（夜
    間零時至下午四時及下午四時至夜間十二時各一班）因論被告丁○○另有違反勞
    動基準法第四十九條第一項之罪嫌云云。
二、按勞動基準法第一條規定，為規定勞動條件最低標準，保障勞工權益，加強勞僱
    關係，促進社會與經濟發展，特制定本法。同法第二條所指勞工：謂受僱主僱用
    從事工作獲致工資者。惟查上開規定本旨，應係為保障從事合法之工作之勞工權
    益而制定。苟勞工受本件被告丁○○僱主之僱用，從事非法之工作，而應受刑責
    之訴追，其與該僱主即成立刑事犯罪之共犯，自無再適用勞動基準法予以保障之
    可言。本件被告丁○○固有僱用被告戊○○、張韶榮在其店內於夜間零時至下午
    四時及下午四時至夜間十二時，為賭客開分與兌換現金之工作，惟查戊○○、張
    韶榮所從事之工作，係賭博之工作，為政府所禁止之不合法之工作，被告丁○○
    固然有於夜間零時至下午四時及下午四時至夜間十二時僱用女工工作，因係不合
    法之工作，尚難依此法條論科，此部分自應諭知被告丁○○無罪。
據上論斷，應依刑事訴訟法第三百零一條第一項、第三百零六條，第二百九十九條第
一項前段、刑法第二十八條、第二百六十六條第一項前段、第二項、第二百六十七條
、第四十一條第一項前段、第四十二條第二項、第五十六條、第三十八條第一項第二
款、第三款，罰金罰鍰提高標準條例第一條前段、第二條，判決如主文。
本案經檢察官盧駿道到庭執行職務。
中    華    民    國      九十一      年      九      月     十三      日
      臺灣臺南地方法院刑事第三庭
                                   法  官  陳  忠  鎣
右正本證明與原本無異。
如不服本判決應於送達後十日內向本院提出上訴狀。（應附繕本）
                                   書記官  吳  信  助
中    華    民    國      九十一    年        九      月      十三      日
附錄本案論罪科刑法條全文：
刑法第二百六十七條：以賭博為常業者，處二年以下有期徒刑，得併科一千元以下罰
                    金。
